臺灣高雄地方法院刑事裁定　　　　　　　　　　　　九十三年度訴字第二七八三號
　　公　訴　人　臺灣高雄地方法院檢察署檢察官
　　被　　　告　甲申○　男　三.
　　選任辯護人　秦德進律師
　　　　　　　　許惠珠律師
　　被　　　告　ｈ○○　男　三.
　　　　　　　　甲丙○　男　二.
　　右　　　一
　　選任辯護人　吳保仁律師
　　被　　　告　ｂ○○　男　二.
　　選任辯護人　王正宏律師
　　被　　　告　Ｈ○○　男　三.
　　選任辯護人　單文程律師
　　　　　　　　鄭曉東律師
　　　　　　　　魏緒孟律師
　　被　　　告　甲Ｄ○　男　二.
　　選任辯護人　曾劍虹律師
　　被　　　告　丑○○　男　二.
　　選任辯護人　陳旻沂律師
　　被　　　告　ｃ○○　男　二.
　　選任辯護人　何旭苓律師
　　被　　　告　Ｕ○○　男　三.
　　選任辯護人　鍾義律師
　　被　　　告　Ｙ○○　男　三.
　　選任辯護人　鄭曉東律師
　　　　　　　　魏緒孟律師
　　　　　　　　單文程律師
右列被告等因組織犯罪防制條例等案件，本院裁定如左：
    主  文
甲申○、ｈ○○、甲丙○、ｂ○○、Ｈ○○、甲Ｄ○、丑○○、ｃ○○、Ｕ○○、Ｙ
○○，均自民國玖拾肆年壹月貳拾玖日起延長羈押貳月。
甲申○、ｈ○○、甲丙○、ｂ○○、Ｈ○○、ｃ○○、Ｙ○○具保停止羈押之聲請，
均駁回。
    理  由
一、延長羈押部分：
  (一)被告甲申○因涉犯組織犯罪條例第三條前段、刑法第三百四十五條及同法第三百
    零五條罪嫌，被告ｈ○○、甲丙○、ｂ○○、Ｈ○○、甲Ｄ○、丑○○、ｃ○○
    、Ｕ○○、Ｙ○○均因涉犯組織犯罪條例第三條後段、刑法第三百四十五條及同
    法第三百零五條罪嫌，均犯罪嫌疑重大，且有反覆實施之虞，經本院於民國九十
    三年十月二十九日，依刑事訴訟法第一百零一條之一第一項第四款規定，予以羈
    押在案。
  (二)經查，被告甲申○、ｈ○○、甲丙○、ｂ○○、Ｈ○○、甲Ｄ○、丑○○、ｃ○
    ○、Ｕ○○、Ｙ○○等十人涉犯右揭指揮、參與犯罪組織，以重利為常業，以及
    恐嚇危害安全之犯行，除據被告Ｏ○○、Ａ○○、Ｗ○○、甲丙○、ｂ○○、Ｈ
    ○○、甲Ｄ○、丑○○、ｃ○○、Ｕ○○、Ｙ○○於警詢時供述綦詳外，並經證
    人甲Ｉ○、甲Ｋ○、甲辛○、甲未○、Ｖ○○、甲丑○、ｙ○○○、巳○○、午
    ○○、天○○、Ｓ○○、Ｉ○○、酉○○、辰○○、ｑ○○、癸○○、ｎ○○、
    ｌ○○、ｗ○○、Ｘ○○、甲戌○、Ｚ○○、寅○○、戌○○、Ｅ○○、ｔ○○
    、ｋ○○、申○○、甲戊○、甲Ｆ○、甲壬○、黃○、丙○○、己○○、甲午○
    、卯○○、ｏ○○、ｄ○○、ｕ○○、ｉ○○、ｆ○○、ｅ○○、乙○○、Ｑ○
    ○、甲Ｈ○、玄○○、ｒ○○、Ｋ○○、甲宇○、宙○○、ｊ○○、亥○○、甲
    癸○、戊○○、Ｄ○○、Ｇ○○、甲○○、Ｒ○○、Ｊ○○、ｘ○○、甲庚○、
    Ｌ○○、甲己○、甲酉○、ｖ○○、Ｃ○○、甲黃○、子○○、甲辰○、甲地○
    、甲子○、Ｍ○○、ａ○○、甲亥○、Ｐ○○、壬○○、甲Ａ○、甲天○、甲Ｇ
    ○、ｚ○○○、甲巳○、ｐ○○、未○○、宇○○、庚○○、辛○○、Ｔ○○、
    地○○、ｓ○○、甲Ｊ○、ｇ○○、甲卯○、甲玄○、ｍ○○、甲丁○、甲寅○
    、甲宙○、丁○○、甲甲○、甲Ｂ○、甲Ｃ○、Ｆ○○、謝信仁、Ｎ○○、甲Ｅ
    ○、甲乙○證述在卷，復有指認照片、貼單字條、噴漆照片、汽車買賣合約書、
    催討欠款人出車紀錄表、借款人名冊、錄影帶翻拍照片等資料附卷可稽，此外，
    尚有行動電話、本票、帳冊、客戶資料、房屋租賃契約書、人頭帳戶存摺、借款
    人收款資料、電腦主機、借款未還催討名單、柏油桶、木質球棒、噴漆罐、冥紙
    等、自用小客車（牌照號碼ＸＲ—一九一三號、ＸＫ—七五一一號、ＸＯ—八五
    四六號、ＺＬ—二四一二號、ＸＲ—四二一○號）等物品扣案可憑，足認被告甲
    申○、ｈ○○、甲丙○、ｂ○○、Ｈ○○、甲Ｄ○、丑○○、ｃ○○、Ｕ○○、
    Ｙ○○等十人犯罪嫌疑重大，本院審酌以被告甲申○為首之犯罪組織，具有相當
    之規模與集團性，而被告甲丙○、ｂ○○、Ｈ○○、甲Ｄ○、丑○○、ｃ○○、
    Ｕ○○、Ｙ○○、Ｏ○○、Ａ○○、Ｗ○○亦係陸續加入參與該集團，顯見該集
    團從事犯罪行為有繼續性，有事實足認有反覆實施之虞，本院因羈押期間，即將
    屆滿，而被告甲申○、ｈ○○、甲丙○、ｂ○○、Ｈ○○、甲Ｄ○、丑○○、ｃ
    ○○、Ｕ○○、Ｙ○○等十人之羈押原因，仍然存在，並有繼續羈押之必要，爰
    自九十四年一月二十九日起，再延長羈押二月。
二、具保停止羈押部分：
  (一)被告ｈ○○部分：
    被告ｈ○○以疑似感染肺結核，需保外就醫為由，請求具保停止羈押，惟被告ｈ
    ○○曾於九十三年十二月二十一日經行政院衛生署疾病管制局進行胸部Ｘ光檢查
    ，診斷情形：「正常」等情，有臺灣高雄看守所九十四年一月七日高所正衛字第
    ○九三九○○二七九九號函檢附行政院衛生署疾病管制局胸部Ｘ光大片檢標準卡
    影本一份在卷可佐，足認被告ｈ○○主張保外就醫之理由並不存在。
  (二)被告甲申○、甲丙○、ｂ○○、Ｈ○○、ｃ○○、Ｙ○○等六人部分：
    被告Ｂ○○因持刀刺殺證人Ｖ○○，而遭被告被告甲申○為首之犯罪組織以更換
    手機及遷址之方式，斷絕往來而脫離該組織，此除據被告Ｂ○○於本院審理時供
    承在卷外，亦核與被告楊橋麟、甲Ｄ○、ｃ○○、甲丙○、Ｕ○○供述情節相符
    （見本院九十四年一月十二日審判期日筆錄、警卷第一五八頁、第二一一頁、第
    二三三至二三四頁、第二六○頁），且客觀上並無任何證據顯示被告Ｂ○○遭該
    集團隔絕後，仍繼續從事重利及恐嚇危害安全之犯行，與上開被告甲申○等十人
    係在該集團運作中為警逮捕查獲不同，尚難以被告Ｂ○○未繼續從事重利及恐嚇
    危害安全行為，遽以推論上開被告甲申○等十人亦無繼續實施恐嚇危害安全犯行
    之虞，是被告甲申○、甲丙○、ｂ○○、Ｈ○○、ｃ○○、Ｙ○○等六人及渠等
    辯護人主張，被告Ｂ○○因無反覆實施同一犯罪之虞而未羈押，顯見被告甲申○
    等十人亦無繼續從事重利及恐嚇危害安全行為云云，即無足採。至於被告Ｈ○○
    祖母過世，因與被告Ｈ○○是否有繼續事實恐嚇危害安全犯行之判斷無關，本院
    自不得以此為由准許被告Ｈ○○具保停止羈押，併此敘明。
三、綜上，上開被告甲申○等十人羈押原因既然繼續存在，而被告所犯組織犯罪條例
    、常業重利及恐嚇危害安全犯行，因嚴重危害社會之安寧秩序，基於防衛社會安
    全之必要，自有繼續羈押上開被告甲申○等十人之必要，因此被告甲申○、ｈ○
    ○、甲丙○、ｂ○○、Ｈ○○、ｃ○○、Ｙ○○等七人聲請具保停止羈押，即難
    准許，均應予駁回。
四、爰依刑事訴訟法第二百二十條、第一百零八條第一項、第二項，裁定如主文。
中　　　華　　　民　　　國　　九十四　　年　　　一　　　月　　 十三 　　日
                                    臺灣高雄地方法院刑事第十一庭
                                        審判長法  官  徐美麗
                                              法  官  鄭詠仁
                                              法  官  高增泓
右正本證明與原本無異。
如不服本裁定，應於送達後五日內，向本院提出抗告狀。
                                              書記官  林慧芬
中　　　華　　　民　　　國　　九十四　　年　　　一　　　月　　 十四 　　日
